Minutes et répertoires du notaire Philippe GOGUIER, janvier 1598 - 20 février 1622 (étude XII)
Archives nationales
- Minutes de Philippe GOGUIER, janvier 1598 - 20 février 1622; MC/ET/XII/1 - MC/ET/XII/23
  - Minutes. 1602, MC/ET/XII/5; registre
    - Association de deux sauteurs et comédiens pour jeux de saut et de comédie pendant deux année., 2 avril 1602; MC/ET/XII/5
      Faict et passé ès estudes des notaires soubzsignez, l'an mil six cent deux, le second jour d'avril après midy; et ont signé:
      Anthoine GIRARD BERTHOU (notaire) Formicha PROVAI GOGUYER (notaire)
      Documents du Minutier central concernant l'histoire de la musique (1600-1650), par Madeleine Jurgens, tome II [études XI à XX, 1900 actes], Paris, Archives nationales, 1974, p. 357 (instrument de recherche imprimé dématérialisé, certaines notices sont plus détaillées dans la version intégrale accessible en ligne par la rubrique 'Autres instruments de recherche', voir contexte dans le Plan d’orientation général - Notaires de Paris, guides thématiques du Minutier).
    - Mise en service pour 4 ans de Jeanne Pauchet, fille de feu Jacques Pauchet, tisserand en toile, chez Renée de Mélais, veuve de Jean de Gourmont, tailleur d'histoires. Elle sera logée, nourrie, chauffée et éclairée, mais ne recevra aucun gage., 19 avril 1602; MC/ET/XII/5
      Documents du Minutier central concernant les peintres, sculpteurs et graveurs au XVIIe siècle (1600-1650), par Marie-Antoinette Fleury et Martine Constans, tome II [études XI à XX, 2445 actes], Paris, Archives nationales, 2010, notice n°916 (instrument de recherche imprimé dématérialisé, certaines notices sont plus détaillées dans la version intégrale accessible en ligne par la rubrique 'Autres instruments de recherche', voir contexte dans le Plan d’orientation général - Notaires de Paris, guides thématiques du Minutier).
    - Bail pour 4 ans par Jacques Le Roy, marchand libraire, demeurant rue Saint-Jean-de-Latran, paroisse Saint-Benoît, à Gabriel Tavernier, graveur en cuivre et imprimeur en taille-douce, de la moitié d'une boutique à l'enseigne de l'Espérance, même rue, à côté de Saint-Benoît, au loyer annuel de 12 écus soleil., 29 août 1602; MC/ET/XII/5
      Documents du Minutier central concernant les peintres, sculpteurs et graveurs au XVIIe siècle (1600-1650), par Marie-Antoinette Fleury et Martine Constans, tome II [études XI à XX, 2445 actes], Paris, Archives nationales, 2010, notice n°2049 (instrument de recherche imprimé dématérialisé, certaines notices sont plus détaillées dans la version intégrale accessible en ligne par la rubrique 'Autres instruments de recherche', voir contexte dans le Plan d’orientation général - Notaires de Paris, guides thématiques du Minutier).
    - Contrat d'apprentissage pour 4 ans au profit de Gilles Basnier, âgé de 20 ans, né à Soulle en Normandie, fils d'Étienne Basnier, laboureur, et Simone Germain, entre Guillaume Lescluze, prêtre habitué en l'église des Saint-Innocents, et Gabriel Tavernier. Il sera logé, nourri, chauffé, éclairé et habillé par son maître., 1er octobre 1602; MC/ET/XII/5
      Documents du Minutier central concernant les peintres, sculpteurs et graveurs au XVIIe siècle (1600-1650), par Marie-Antoinette Fleury et Martine Constans, tome II [études XI à XX, 2445 actes], Paris, Archives nationales, 2010, notice n°2050 (instrument de recherche imprimé dématérialisé, certaines notices sont plus détaillées dans la version intégrale accessible en ligne par la rubrique 'Autres instruments de recherche', voir contexte dans le Plan d’orientation général - Notaires de Paris, guides thématiques du Minutier).
    - Contrat d'apprentissage pour 2 ans au profit de Suzanne Contant, âgée de 10 ans, entre son père, Jean Contant, faiseur d'images en plâtre, demeurant à l'enseigne de la Rose blanche, rue Saint-Jacques, veuf de Marie Duchesne, et Anne de Villiers, lingère, femme de Louis Thibou, charpentier, demeurant à l'image Saint-Jean, rue Saint-Jacques., 16 décembre 1602; MC/ET/XII/5
      Documents du Minutier central concernant les peintres, sculpteurs et graveurs au XVIIe siècle (1600-1650), par Marie-Antoinette Fleury et Martine Constans, tome II [études XI à XX, 2445 actes], Paris, Archives nationales, 2010, notice n°550 (instrument de recherche imprimé dématérialisé, certaines notices sont plus détaillées dans la version intégrale accessible en ligne par la rubrique 'Autres instruments de recherche', voir contexte dans le Plan d’orientation général - Notaires de Paris, guides thématiques du Minutier).
    - Accord entre Marie Puissen, native de La Haye en Hollande, fille de feu Symon Puissen, marchand de bois à La Haye, et Nelken Geeraetz, et Adrian Périer, marchand libraire, demeurant rue Saint-Jacques, paroisse Saint-Benoît, chez lequel elle est en service, en présence de Gabriel Tavernier, graveur en cuivre, demeurant rue Saint-Jean-de-Latran. Elle décharge Périer de tous dommages et intérêts pour la copulation charnelle qu'elle a eue avec lui et dont sont nés deux enfants, Michel et Thomas, et même de ses gages depuis deux ans trois mois, moyennant 300 l. dont 60 comptant. Les 240 l. restant permettront à ses deux fils de s'établir et Périer devra, en attendant, les placer au denier 16 et leur remettre l'intérêt quand ils seront en âge de se pourvoir; de plus, il les nourrira, les entretiendra et leur fera apprendre un métier., 19 décembre 1602; MC/ET/XII/5
      Documents du Minutier central concernant les peintres, sculpteurs et graveurs au XVIIe siècle (1600-1650), par Marie-Antoinette Fleury et Martine Constans, tome II [études XI à XX, 2445 actes], Paris, Archives nationales, 2010, notice n°2051 (instrument de recherche imprimé dématérialisé, certaines notices sont plus détaillées dans la version intégrale accessible en ligne par la rubrique 'Autres instruments de recherche', voir contexte dans le Plan d’orientation général - Notaires de Paris, guides thématiques du Minutier).
  - Minutes. 1604, MC/ET/XII/6
    - Accord entre Jean Denis, demeurant rue de la Tisseranderie, à l'enseigne du Vert Galand, agissant comme tuteur des enfants de Robert Denis, le jeune, et de Perrette Batillard, d'une part, et Mathias Batillard, marchand de bois, bourgeois de Paris, demeurant rue de la Tannerie, d'autre part, soumettant le règlement des différends les opposant à Robert Belle, conseiller au Châtelet, à Jean Lamy, et Guillaume de La Voisière, avocats en parlement, arbitres choisis par eux., 23 avril 1604; MC/ET/XII/6
      Documents du Minutier central concernant l'histoire de la musique (1600-1650), par Madeleine Jurgens, tome II [études XI à XX, 1900 actes], Paris, Archives nationales, 1974, p. 743 (instrument de recherche imprimé dématérialisé, certaines notices sont plus détaillées dans la version intégrale accessible en ligne par la rubrique 'Autres instruments de recherche', voir contexte dans le Plan d’orientation général - Notaires de Paris, guides thématiques du Minutier).
    - Dépôt d'un accord de Mathieu Jacquet, dit Grenoble, et Nicolas Guillain, dit de Cambray, maîtres sculpteurs, demeurant rue Saint-Martin, paroisses de Saint-Nicolas-des-Champs, pour le premier, et de Saint-Merri, pour le second, avec Antoine de Mauconvent, poète français, qui ira présenter à ses frais au roi d'Angleterre [Jacques 1er] un projet pour le tombeau de la reine d'Écosse [Marie Stuart]. Si le projet est agréé et le tombeau payé aux sculpteurs 10 000 écus, Mauconvent en recevra 150, ou en proportion du prix payé. Enfin, si le roi d'Angleterre lui donne une gratification pour son voyage, il en versera la moitié aux sculpteurs., 11 juillet 1604; MC/ET/XII/6
      Documents du Minutier central concernant les peintres, sculpteurs et graveurs au XVIIe siècle (1600-1650), par Marie-Antoinette Fleury et Martine Constans, tome II [études XI à XX, 2445 actes], Paris, Archives nationales, 2010, notice n°1113 (instrument de recherche imprimé dématérialisé, certaines notices sont plus détaillées dans la version intégrale accessible en ligne par la rubrique 'Autres instruments de recherche', voir contexte dans le Plan d’orientation général - Notaires de Paris, guides thématiques du Minutier).
  - Minutes. 1605, MC/ET/XII/7
    - Marché entre Nicolas Grenoble, maître sculpteur, demeurant rue Saint-Martin, paroisse Saint-Merri, et le président [Jean] Lescalopier, pour une tombe de pierre de liais de 8 pieds de long et 4 de large. On y gravera trois armoiries en haut et trois en bas, avec au milieu un ovale gravé d'une inscription et entouré de deux grandes pleureuses avec feuillages et festons, moyennant 78 l. dont Grenoble a reçu 35 de Jean Guiart, son serviteur. Dans l'église Saint-Jacques-de-la-Boucherie, la tombe remplacera celle du père du président [Nicolas Lescalopier, trésorier de France], qui est cassée et usée., 16 février 1605; MC/ET/XII/7
      Documents du Minutier central concernant les peintres, sculpteurs et graveurs au XVIIe siècle (1600-1650), par Marie-Antoinette Fleury et Martine Constans, tome II [études XI à XX, 2445 actes], Paris, Archives nationales, 2010, notice n°1116 (instrument de recherche imprimé dématérialisé, certaines notices sont plus détaillées dans la version intégrale accessible en ligne par la rubrique 'Autres instruments de recherche', voir contexte dans le Plan d’orientation général - Notaires de Paris, guides thématiques du Minutier).
    - Inventaire après décès de Marie Pernet, femme de Guyon Grouart, maître menuisier, demeurant rue Neuve Saint-Merri, à l'enseigne du 'Coeur Volant', leurs enfants Jacques 6 ans, Guillaume 5 ans, Charles 4 ans, Marie 2 ans et demi et Pierre 18 mois., 3 mai 1605; MC/ET/XII/7
      inventaire après décès; Neuve-Saint-Merri (rue); Pernet, Marie; Grouart, Guyon; Grouart, Jacques; Grouart, Guillaume; Grouart, Charles; Grouart, Marie; Grouart, Pierre; menuisier
    - Contrat de Mariage entre Simon Grouart, maitre menuisier, demeurant rue Neuve Saint-Merri, avec Jeanne de Locquin, veuve de Pierre Lorfèvre, maitre menuisier., 19 mai 1605; MC/ET/XII/7
      contrat de mariage; Neuve-Saint-Merri (rue); Grouart, Simon; Locquin, Jeanne de; Lorfèvre, Pierre; menuisier
    - Marché entre Nicolas Grenoble, maître sculpteur, demeurant rue Saint-Martin, paroisse Saint-Merri, et Christian Früs, gentilhomme de Danemark, étant ' sur son partement ', pour une tombe de marbre noir poli de 5 pieds 5 pouces de long sur 3 pieds 6 pouces de large et de 1 pouce 1/2 d'épaisseur, sur laquelle on gravera l'inscription et les armoiries que Früs lui fournira. Cette table de marbre sera inscrustée dans une tombe de pierre de liais, et posée dans le cimetière ' de ceulx de la religion prétendue réformée ' près des Saints-Pères au faubourg Saint-Germain. Le tout reposera sur 4 dés de pierre de taille. Ce marché est conclu moyennant 180 l. plus les droits à payer pour l'entrée au cimetière; Grenoble livrera le travail un mois après paiement., 1er juin 1605; MC/ET/XII/7
      Documents du Minutier central concernant les peintres, sculpteurs et graveurs au XVIIe siècle (1600-1650), par Marie-Antoinette Fleury et Martine Constans, tome II [études XI à XX, 2445 actes], Paris, Archives nationales, 2010, notice n°1117 (instrument de recherche imprimé dématérialisé, certaines notices sont plus détaillées dans la version intégrale accessible en ligne par la rubrique 'Autres instruments de recherche', voir contexte dans le Plan d’orientation général - Notaires de Paris, guides thématiques du Minutier).
    - Contrat d'apprentissage pour 5 ans au profit de Nicolas Chevaldin, âgé de 13 ans, entre Nicolas Chevaldin, vigneron à Créancey près Chateauvillain, et Nicolas Grenoble, maître sculpteur, demeurant rue Saint-Martin, paroisse Saint-Merri. Il sera logé, nourri, chauffé et éclairé par son maître., 16 décembre 1605; MC/ET/XII/7
      Documents du Minutier central concernant les peintres, sculpteurs et graveurs au XVIIe siècle (1600-1650), par Marie-Antoinette Fleury et Martine Constans, tome II [études XI à XX, 2445 actes], Paris, Archives nationales, 2010, notice n°1119 (instrument de recherche imprimé dématérialisé, certaines notices sont plus détaillées dans la version intégrale accessible en ligne par la rubrique 'Autres instruments de recherche', voir contexte dans le Plan d’orientation général - Notaires de Paris, guides thématiques du Minutier).
  - Minutes. 1606, MC/ET/XII/8
    - Obligation par Nicolas Grenoble, maître sculpteur, demeurant rue Saint-Martin, paroisse Saint-Nicolas- des-Champs, envers Marc Leulyer, maître tombier à Senlis, pour 69 l. 10 s., payables à Senlis à Noël, en règlement des marchés contractés ensemble et des procédures., 6 décembre 1606; MC/ET/XII/8
      Documents du Minutier central concernant les peintres, sculpteurs et graveurs au XVIIe siècle (1600-1650), par Marie-Antoinette Fleury et Martine Constans, tome II [études XI à XX, 2445 actes], Paris, Archives nationales, 2010, notice n°1120 (instrument de recherche imprimé dématérialisé, certaines notices sont plus détaillées dans la version intégrale accessible en ligne par la rubrique 'Autres instruments de recherche', voir contexte dans le Plan d’orientation général - Notaires de Paris, guides thématiques du Minutier).
  - Minutes. 1607, MC/ET/XII/9
    - Vente par Catherine Robert, veuve de Jean Lescuyer, maître tisserand, demeurant rue des Gravilliers, à Honoré Métayer, tailleur en bois, demeurant rue des Ménétriers, et sa femme, Macée Gressonneau, d'une maison à l'image Saint Nicolas, rue des Gravilliers, comprenant un corps d'hôtel, galeries derrière, cour, puits mitoyen, bassin de pierre à laver attenant au puits, pour 4 200 l., en partie versées par délégation aux créanciers de la veuve, et les 1 800 l. restant sous forme d'une rente de 112 l. 10 s. À la suite: - Du même jour. Bail pour 3 ans par Honoré Métayer à la veuve, d'une salle basse, deux bouges et une boutique de la maison, au loyer annuel de 75 l. En marge: - 1608, 25 août.- Rachat de la moitié de la rente. - 1610, 14 avril.- Rachat du reste de la rente., 9 février 1607; MC/ET/XII/9
      Documents du Minutier central concernant les peintres, sculpteurs et graveurs au XVIIe siècle (1600-1650), par Marie-Antoinette Fleury et Martine Constans, tome II [études XI à XX, 2445 actes], Paris, Archives nationales, 2010, notice n°1555 (instrument de recherche imprimé dématérialisé, certaines notices sont plus détaillées dans la version intégrale accessible en ligne par la rubrique 'Autres instruments de recherche', voir contexte dans le Plan d’orientation général - Notaires de Paris, guides thématiques du Minutier).
    - Quittance par Jean Coynart, sieur des Croisilles, conseiller notaire et secrétaire du roi, demeurant rue de l'Homme-Armé, à Catherine Robert, veuve de Jean Lescuyer, maître tisserand en toile, de 900 l. ou 300 écus soleil pour le rachat de 25 écus de rente qui lui ont été payés par Honoré Métayer, tailleur en bois, et sa femme, Macée Gressonneau; en outre, quittance à la veuve des 300 l. qu'elle lui doit par obligation., 9 février 1607; MC/ET/XII/9
      Documents du Minutier central concernant les peintres, sculpteurs et graveurs au XVIIe siècle (1600-1650), par Marie-Antoinette Fleury et Martine Constans, tome II [études XI à XX, 2445 actes], Paris, Archives nationales, 2010, notice n°1556 (instrument de recherche imprimé dématérialisé, certaines notices sont plus détaillées dans la version intégrale accessible en ligne par la rubrique 'Autres instruments de recherche', voir contexte dans le Plan d’orientation général - Notaires de Paris, guides thématiques du Minutier).
    - Marché entre Nicolas Grenoble, maître sculpteur et peintre, demeurant rue Saint-Martin, paroisse Saint- Merri, et Anne de Champgrand, veuve de Jean de Chaumont, chevalier de Guiton, demeurant à Villequoy, pays chartrain, logée rue de la Coutellerie, pour fourniture d'une table de marbre noir de 6 pieds 5 pouces de long sur 3 pieds 5 pouces de large et de 4 pouces d'épaisseur, et gravure d'une inscription en ovale avec des armes au-dessus, moyennant 159 l., dont 80 comptant. La table sera semblable à une de l'église Sainte-Opportune, et livrée aux frais du sculpteur avant la Saint-Jean, dans un bateau à l'Arche-Bourbon., 13 avril 1607; MC/ET/XII/9
      Documents du Minutier central concernant les peintres, sculpteurs et graveurs au XVIIe siècle (1600-1650), par Marie-Antoinette Fleury et Martine Constans, tome II [études XI à XX, 2445 actes], Paris, Archives nationales, 2010, notice n°1121 (instrument de recherche imprimé dématérialisé, certaines notices sont plus détaillées dans la version intégrale accessible en ligne par la rubrique 'Autres instruments de recherche', voir contexte dans le Plan d’orientation général - Notaires de Paris, guides thématiques du Minutier).
    - Marché entre Nicolas Guillain, dit de Cambray, maître sculpteur et peintre, demeurant rue Saint-Martin, paroisse Saint-Merri, et Pierre Dery, marchand voiturier par eau, demeurant à Montargis, pour une tombe de pierre de liais de 6 pieds de long sur 3 de large et la ' sculpture ' qui lui a été indiquée, avec une croix au milieu et quatre anges aux quatre coins, et pour une croix de pierre de liais, façon de pyramide carrée, accompagnée de son croisillon de 8 à 9 pieds de haut, avec un piédestal, moyennant 90 l., dont 30 reçues comptant. Dans un mois, Guillain transportera à ses frais son travail au bateau du voiturier. [Les actes concernant les Guillain publiés par E. Coyecque, dans B.S.H.A.F., 1935 et 1939, pp. 247-271 et 201-203 proviennent des études XXI et LXVIII et LXXXIV.], 10 mai 1607; MC/ET/XII/9
      Documents du Minutier central concernant les peintres, sculpteurs et graveurs au XVIIe siècle (1600-1650), par Marie-Antoinette Fleury et Martine Constans, tome II [études XI à XX, 2445 actes], Paris, Archives nationales, 2010, notice n°955 (instrument de recherche imprimé dématérialisé, certaines notices sont plus détaillées dans la version intégrale accessible en ligne par la rubrique 'Autres instruments de recherche', voir contexte dans le Plan d’orientation général - Notaires de Paris, guides thématiques du Minutier).
    - Constitution par Jean Baudouin, naguère huissier au Parlement, demeurant rue Quincampoix, à Sébastien Chapellain, notaire au Châtelet, demeurant rue Saint-Martin, de la somme de 25 l. de rente., 23 novembre 1607; MC/ET/XII/9
      Notaires des XVIe-XVIIIe siècles (4153 actes), par Claire Béchu, Catherine Grodecki, Marie-Antoinette Fleury, Madeleine Jurgens, Marie-Françoise Limon-Bonnet, Pierre-Yves Louis, Xenia Pamfilova, Isabelle Pebay, v. 1950, 1986-1994 (fichier papier entièrement dématérialisé; voir contexte dans le Plan d’orientation général - Notaires de Paris, guides thématiques du Minutier).
      Date de révision: 2010
      Date de création de la notice: 2004
      constitution de rente; Quincampoix (rue); Saint-Martin (rue); Baudouin, Jean; Chapelain, Sébastien; huissier; notaire
    - Accord de Claude Le Roy, courrier ordinaire de la petite écurie du roi, demeurant à l'enseigne de l'Écrevisse, rue du Plâtre, avec Antoine Potier, chanoine de la cathédrale de Laon, demeurant rue Saint-Antoine, pour se désister de sa plainte contre son frère, Michel Potier, peintre et valet de chambre du comte de Saint-Paul, pour injures et voies de fait, moyennant 18 l. À la suite: - 1617, 30 mars.- Ratification par Michel Potier., 29 mars 1617; MC/ET/XII/9
      Documents du Minutier central concernant les peintres, sculpteurs et graveurs au XVIIe siècle (1600-1650), par Marie-Antoinette Fleury et Martine Constans, tome II [études XI à XX, 2445 actes], Paris, Archives nationales, 2010, notice n°1827 (instrument de recherche imprimé dématérialisé, certaines notices sont plus détaillées dans la version intégrale accessible en ligne par la rubrique 'Autres instruments de recherche', voir contexte dans le Plan d’orientation général - Notaires de Paris, guides thématiques du Minutier).
  - Minutes. 1608, MC/ET/XII/10
    - Quittance par Germaine Durand, veuve de Germain Pillon [Ils signent tous ainsi, même si la postérité écrit ' Pilon '], ' conducteur et contrôleur général de l'art de sculpture sur le fait des monnaies de France ', héritière de son fils Gervais Pillon, pourvu dudit état, à Antoine Huron, suivant les finances, de 1 880 l. 2 s. 3 d. restant à payer sur 2 280 l. 2 s. 3 d. dûs à son fils pour ses gages, du 8 février 1591 à son décès, suivant l'arrêt de la Chambre des comptes du 31 juillet 1607. Elle subroge Huron en tous ses droits pour le recouvrement de sa créance., 26 mars 1608; MC/ET/XII/10
      Documents du Minutier central concernant les peintres, sculpteurs et graveurs au XVIIe siècle (1600-1650), par Marie-Antoinette Fleury et Martine Constans, tome II [études XI à XX, 2445 actes], Paris, Archives nationales, 2010, notice n°1691 (instrument de recherche imprimé dématérialisé, certaines notices sont plus détaillées dans la version intégrale accessible en ligne par la rubrique 'Autres instruments de recherche', voir contexte dans le Plan d’orientation général - Notaires de Paris, guides thématiques du Minutier).
    - Promesse par Jean Savyn, marbrier, demeurant à l'enseigne de l'Ours blanc, rue Saint-Martin, à Isaac Gillot, sculpteur architecte, demeurant à Gien, de lui livrer, avant la Saint-Jean, moyennant 18 l. la planche, dont 40 l. comptant, 7 planches de marbre noir de 2 pieds 1/2 de long sur 2 de large et un pouce d'épaisseur, percées aux quatre coins de 4 trous. Savyn payera la mise en caisse des planches., 30 avril 1608; MC/ET/XII/10
      Documents du Minutier central concernant les peintres, sculpteurs et graveurs au XVIIe siècle (1600-1650), par Marie-Antoinette Fleury et Martine Constans, tome II [études XI à XX, 2445 actes], Paris, Archives nationales, 2010, notice n°2011 (instrument de recherche imprimé dématérialisé, certaines notices sont plus détaillées dans la version intégrale accessible en ligne par la rubrique 'Autres instruments de recherche', voir contexte dans le Plan d’orientation général - Notaires de Paris, guides thématiques du Minutier).
    - Marché entre Isaac Gillot, sculpteur architecte à Gien, et Pierre Le Bègue, sculpteur, demeurant rue Transnonain, qui gravera deux planches et deux filets, l'un en carré et l'autre en ovale. Gillot donnera le dessin des inscriptions à graver dans les ovales; les lettres auront un pouce de haut. Le marché est conclu moyennant 100 s. pour 100 lettres gravées et dorées y compris les filets et ovales, dont 64 s. payés d'avance., 30 avril 1608; MC/ET/XII/10
      Documents du Minutier central concernant les peintres, sculpteurs et graveurs au XVIIe siècle (1600-1650), par Marie-Antoinette Fleury et Martine Constans, tome II [études XI à XX, 2445 actes], Paris, Archives nationales, 2010, notice n°893 (instrument de recherche imprimé dématérialisé, certaines notices sont plus détaillées dans la version intégrale accessible en ligne par la rubrique 'Autres instruments de recherche', voir contexte dans le Plan d’orientation général - Notaires de Paris, guides thématiques du Minutier).
    - Ratification par François Lenoir, peintre, demeurant paroisse Saint-Eustache [rue non précisée], d'un contrat de partage à Beauvais, de biens sis alentour, du 11 juin 1608, passé devant Thoury et Bourcié., 4 septembre 1608; MC/ET/XII/10
      Documents du Minutier central concernant les peintres, sculpteurs et graveurs au XVIIe siècle (1600-1650), par Marie-Antoinette Fleury et Martine Constans, tome II [études XI à XX, 2445 actes], Paris, Archives nationales, 2010, notice n°1360 (instrument de recherche imprimé dématérialisé, certaines notices sont plus détaillées dans la version intégrale accessible en ligne par la rubrique 'Autres instruments de recherche', voir contexte dans le Plan d’orientation général - Notaires de Paris, guides thématiques du Minutier).